【裁判字號】    99,竹簡,276
【裁判日期】    990730
【裁判案由】    損害賠償
【裁判全文】
臺灣新竹地方法院民事簡易判決         99年度竹簡字第276號
    原      告  丙○○
                甲○○
    被      告  乙○○
上列當事人間損害賠償事件，本院於民國99年7 月21日辯論終結
，判決如下﹕
    主    文
原告之訴駁回。
訴訟費用由原告丙○○負擔二十五分之二，餘由原告甲○○負擔
。
    事實及理由
一、程序方面﹕
    按訴狀送達後，原告不得將原訴變更或追加他訴。但擴張或
    減縮應受判決事項之聲明者，不在此限，民事訴訟法第255
    條第1 項第3 款定有明文。本件原告甲○○起訴請求被給付
    新臺幣（下同）12萬元，嗣於民國（下同）99年7 月21日以
    言詞變更請求被告給付9 萬元，有起訴狀、本院99年6 月28
    日調解程序筆錄、99年7 月21日言詞辯論筆錄可參。核原告
    甲○○所為係屬減縮應受判決事項之聲明，依前所述，所為
    訴之變更應予准許，合先敘明。
二、實體方面﹕
    (一)原告起訴主張：
      1.原告丙○○部分﹕於99年4 月9 日上午4 時許駕駛訴外
        人黃蘇月嬌所有之3433-HN 號自小客貨車（下稱系爭車
        輛），行經新竹市科學園區○區○路與園區三路口時，
        與被告駕駛之7451-SA 號自小貨車發生碰撞。因被告未
        打方向燈又急速轉彎致原告丙○○煞車不及始生本件車
        禍。事後因頭暈、想吐而請假在家7 日，受有薪資損失
        7,700 元，且因而未能領取全勤獎金2,000 元，合計損
        9,700 元。有開車燈，是被告將系爭車輛之車燈撞壞，
        且被告若有打方向燈，很早即可看到，爰起訴請求被告
        賠償9,700 元云云。
      2.原告甲○○部分﹕系爭車輛係訴外人黃蘇月嬌所有，但
        伊係經營遊覽公司，故系爭車輛係給員工接業務、請客
        人吃飯所使用之車輛，且係新車，各賠各的，伊損失過
        大，爰起訴請求被告賠償系爭車輛受損金額9 萬元等語
        。
    (二)被告則以﹕當天伊左轉，對方是直行，但對方沒有開車燈
      ，致伊駕駛之車被撞爛，並受傷。希望各人賠各人的。事
      發地點是閃黃燈。伊車係前側門被撞，有打方向燈。伊車
      受損很大，但車燈還是亮著的，且當地路口很大。伊車子
      超過一半才被撞上，且當時伊已轉過去，原告丙○○怎麼
      可能看得到伊的方向燈等語置辯。
    (三)本院之判斷﹕
      1.原告甲○○請求系爭車輛修理費9 萬元部分，經查系爭
        車輛所有權人為訴外人黃蘇月嬌，為原告甲○○所自承
        （見本院99年6 月28日調解程序筆錄），復有行車執照
        可憑，是因本件侵權行為致財產權受損者為訴外人黃蘇
        月嬌，若欲請求系爭車輛受損費用，亦應由訴外人黃蘇
        月嬌為之，原告甲○○既非受損之系爭車輛所有人，即
        無損害之可言，其請求被告賠償修理費9 萬元，於法無
        據，不應准許。
      2.原告丙○○請求工作損失部分，按當事人主張有利於己
        之事實者，就其事實有舉證之責任，民事訴訟法第277
        條前段定有明文。次按侵權行為損害賠償之請求，除須
        有實際損害之發生及責任原因之事實外，尚須其間有因
        果關係之存在，即損害之發生與加害人之故意或過失加
        害行為間有相當因果關係，始能成立，最高法院77年度
        台上字第2414號、90年度台上字第772 號判決可資參照
        。經查原告丙○○主張因本件車禍致頭暈、想吐而有7
        日無法工作，雖據提出皇佳交通有限公司證明書一紙為
        證，然其自承未就醫（見本院99年6 月28日調解程序筆
        錄），且該證明書亦未載明原告丙○○有何因本件車禍
        而有無法工作之情，是其縱無法工作，亦難以此作為原
        告丙○○因本件車禍受傷之證明。況依原告丙○○所述
        ，若因本件車禍受傷而須請假休息達7 日之久，傷勢應
        屬非輕，焉有未就醫診治之理，是尚無證據足證原告丙
        ○○有因本件車禍受傷，則無論被告就本件車禍之發生
        是否應負過失之責，原告丙○○既未能證明其所受之工
        作損失係因本件車禍所生，依前揭說明，即難令被告負
        賠償之責，從而，原告丙○○請求被告賠償工作損失9,
        700 元，並無理由，應予駁回。
      (四)本件事證已臻明確，兩造其餘陳述及主張或攻繫防禦方
        法，對判決之結果不生影響，爰不一一條列審究，併此
        敘明。
三、據上論結，本件原告之訴為無理由，依民事訴訟法第436 條
    第2 項、第78條、第85條第1 項但書款，判決如主文。
中    華    民    國    99    年    7     月    30    日
                  新竹簡易庭    法  官  盧玉潤
以上正本係照原本作成。
如對本判決上訴，須於判決送達後20日內向本院提出上訴狀。
                                書記官  謝國聖
中    華    民    國    99    年    7     月    30    日

司法院資訊處製作；財團法人民間司法改革基金會備份。
